臺灣臺中地方法院刑事判決
111年度交易字第1664號
公  訴  人  臺灣臺中地方檢察署檢察官
被      告  廖崑評



上列被告因公共危險案件，檢察官提起公訴（111年度速偵字第4
239號），被告於審理程序中就被訴之事實為有罪之陳述，檢察
官聲請改依協商程序而為判決，本院裁定進行認罪協商程序，判
決如下：
    主    文
廖崑評駕駛動力交通工具而吐氣所含酒精濃度達每公升零點二五
毫克以上，累犯，處有期徒刑陸月，如易科罰金，以新臺幣壹仟
元折算壹日。
    犯罪事實及理由
一、本案犯罪事實及證據，除補充「被告廖崑評於本院審理程序
    之自白」為證據外，其餘均引用檢察官起訴書之記載（如附
    件）。
二、本件經檢察官與被告於審判外進行協商而達成合意，且被告
    業已認罪，其合意內容為：被告願意就起訴書所載刑法第18
    5條之3第1項第1款之酒後駕車之公共危險罪之犯罪事實，為
    認罪之表示，並願意接受：累犯，處有期徒刑6月，如易科
    罰金，以新臺幣壹仟元折算壹日之宣告。(備註:本協商合意
    僅限於易科罰金之折算標準，而不及於非屬法院職權之易科
    罰金准許與否之決定，能否易科罰金，仍由執行檢察官視具
    體個案情節判斷)。經查，上開協商合意並無刑事訴訟法第4
    55之4第1項所列各款情形之一，檢察官聲請改依協商程序而
    為判決，本院爰不經言詞辯論，於協商合意範圍內為協商判
    決，合予敘明。
三、應適用之法條：刑事訴訟法第455條之2第1項、第455條之4
    第2項、第455條之8、第454條第2項。
四、協商判決除有刑事訴訟法第455條之4第1項第1款於本訊問程
    序終結前，被告撤銷協商合意或檢察官撤回協商聲請者；第
    2款被告協商之意思非出於自由意志者；第4款被告所犯之罪
    非第455條之2第1項所定得以聲請協商判決者；第6款被告有
    其他較重之裁判上一罪之犯罪事實者；第7款法院認應諭知
    免刑或免訴、不受理者情形之一，或違反同條第2項「法院
    應於協商合意範圍內為判決。法院為協商判決所科之刑，以
    宣告緩刑、2年以下有期徒刑、拘役或罰金為限」之規定者
    外，不得上訴。
五、如有上開得上訴情形，而不服本判決，應於送達判決後20日
    內向本院提出上訴書狀，並應敘述具體理由；其未敘述上訴
    理由者，應於上訴期間屆滿後20日內向本院補提理由書（均
    須按他造當事人之人數附繕本）「切勿逕送上級法院」。
本案經檢察官周佩瑩提起公訴，檢察官陳隆翔到庭執行職務。
中　　華　　民　　國　　111 　年　　11　　月　　24　　日
                  刑事第五庭    法  官  陳僑舫
以上正本證明與原本無異。
如不服本判決應於收受送達後20日內向本院提出上訴書狀，並應
敘述具體理由；其未敘述上訴理由者，應於上訴期間屆滿後20日
內向本院補提理由書（均須按他造當事人之人數附繕本）「切勿
逕送上級法院」。
                                書記官  劉桉珍
中　　華　　民　　國　　111 　年　　11　　月　　28　　日
附錄本案論罪科刑法條：
中華民國刑法第185條之3

附件：
臺灣臺中地方檢察署檢察官起訴書
                                   111年度速偵字第4239號
　　被　　　告　廖崑評  男  49歲(民國00年0月0日生)
                        住○○市○○區○○路0段000巷0○0                        號3樓
                        國民身分證統一編號：Z000000000號
上列被告因公共危險案件，業經偵查終結，認應提起公訴，茲將
犯罪事實及證據並所犯法條分敘如下：
　　　　犯罪事實
一、廖崑評前於民國105年、108年、110年間均有公共危險前科
    ，最近1次係於110年間，經法院判處有期徒刑4月，併科罰
    金新臺幣3萬元確定，有期徒刑部分於110年4月6日易科罰金
    執行完畢。詎猶不知悔改，自111年9月8日20時許起至同日2
    1時30分許止，在臺中市潭子區大豐一路之任職公司內，飲
    用啤酒後，隨即騎乘車牌號碼000-000號之普通重型機車上
    路。嗣於同日21時58分許，行經臺中市北屯區東山路與松竹
    路交岔路口，因身有酒味為警攔查，並於同日22時3分許，
    測得其吐氣所含酒精濃度達每公升0.48毫克，而查悉上情。
二、案經臺中市政府警察局第五分局報告偵辦。
　　　　證據並所犯法條
一、上揭犯罪事實，業據被告廖崑評於警詢及本署偵查中坦承不
    諱，復有員警職務報告、當事人酒精測定紀錄表、臺中市政
    府警察局舉發違反道路交通管理事件通知單、執行交通違規
    移置保管車輛收據、車輛詳細資料報表及刑案資料查註紀錄
    表附卷可稽。足認被告之自白與事實相符，其犯嫌堪以認定
    。
二、核被告所為，係犯刑法第185條之3第1項第1款之公共危險罪
    嫌。被告有犯罪事實欄所載之有期徒刑執行完畢，此有本署
    刑案資料查註紀錄表在卷可稽，其於有期徒刑執行完畢5年
    以內故意再犯本件有期徒刑以上之罪，該當刑法第47條第1
    項之累犯。被告本案所為，與前案同屬侵害公共危險罪章法
    益之犯罪類型，犯罪罪質、目的、手段與法益侵害結果均高
    度相似，足認被告之法遵循意識及對刑罰之感應力均屬薄弱
    。本件加重其刑，並無司法院大法官釋字第775號解釋意旨
    所指可能使被告所受刑罰超過其應負擔罪責之疑慮，故被告
    本案犯行均請依刑法第47條第1項規定，加重其刑。
三、依刑事訴訟法第251條第1項提起公訴。
　　此　致
臺灣臺中地方法院
中　　華　　民　　國　 111　　年　　9 　　月　　15  　日
　　　　　　　　　　　　　　　檢察官　 周 佩 瑩
本件正本證明與原本無異
中　　華　　民　　國　 111　　年　　9 　　月　　23　　日
                              書記官   周 香 谷
所犯法條　　
中華民國刑法第185條之3
駕駛動力交通工具而有下列情形之一者，處 3 年以下有期徒刑
，得併科 30 萬元以下罰金：
一、吐氣所含酒精濃度達每公升零點二五毫克或血液中酒精濃度
    達百分之零點零五以上。
二、有前款以外之其他情事足認服用酒類或其他相類之物，致不
    能安全駕駛。
三、服用毒品、麻醉藥品或其他相類之物，致不能安全駕駛。
因而致人於死者，處 3 年以上 10 年以下有期徒刑，得併科 2
百萬元以下罰金；致重傷者，處 1 年以上 7 年以下有期徒刑，
得併科 1 百萬元以下罰金。
曾犯本條或陸海空軍刑法第 54 條之罪，經有罪判決確定或經緩
起訴處分確定，於十年內再犯第 1 項之罪因而致人於死者，處
無期徒刑或 5 年以上有期徒刑，得併科 3 百萬元以下罰金；致
重傷者，處 3 年以上 10 年以下有期徒刑，得併科 2 百萬元以
下罰金。